# 关于固定资产修理费的区分与归集问题

提问人：无言的 纯 牛奶 时间：2022-12-26 14:21:40
2021 年 11 月，固定资产准则实施问答：企业应当按照《企业会计准则第 1 号——存货》（财会〔 2006 〕 3 号）、《企业会计准则第 4 号——固定资产》（财会〔 2006 〕 3 号，以下简称固定资产准则）等相关规定，将不符合固定资产资本化后续支出条件的固定资产日常修理费用，在发生时按照受益对象计入当期损益或计入相关资产的成本。与存货的生产和加工相关的固定资产日常修理费用按照存货成本确定原则进行处理，行政管理部门、企业专设的销售机构等发生的固定资产日常修理费用按照功能分类计入管理费用或销售费用。
请问 ：：一、如何界定 “ 与存与存 货 的生的生 产 和加工相关关的固定的固定 资产” 的界限的界限呢？呢？
生产设备维修计入存货是确定的，但是如果是个标准的生产型企业，厂房、地面、仓库等也都死生产必备的固定资产。
比如： 1 、生产车间地面、墙面的维修； 2 、存货仓库地面、墙面的维修；
3 、环保整改，如污水处理站整改、消防整改项目等
以上发生的维修费是否可以计入制造费用？
二、如何界定 “ 日常修理 ” 的范的范 围
是否可以认为，除符合固定资产资本化后续支出条件的修理外的都属于？
麻烦各位老师能给解惑，方便实操。

回答人：chenyiwei
1 、一般可以理解为归属生产部门使用和管理的厂房、生产设备等。即其折旧额是计入生产成本或者制造费用的资产。这里需要注意：根据该问答，同一项固定资产的折旧费用和维修费用所计入的成本费用项目应当是一致的。
2 、“日常修理”可理解为不符合资本化条件的固定资产后续支出。